臺灣高等法院刑事附帶民事訴訟判決
108年度附民字第469號
原      告  韋佳慧  
被      告  林世璋  
上列被告因妨害名譽案件（108年度上易字第2129號），原告提
起附帶民事訴訟，請求損害賠償，本院判決如下：
    主  文
原告之訴及假執行之聲請均駁回。
    事  實
甲、原告方面：
一、聲明：
（一）被告應給付原告新臺幣（下同）15萬400元及自起訴狀繕
      本送達之翌日起至清償日止，按年息百分之五計算之利息
      。
（二）訴訟費用由被告負擔。 
（三）原告願供擔保請准宣告假執行。
二、事實及理由略以：民國106年11月26日12時50分許，被告在
    新竹市○區○○路00號屬公共場合之騎樓處，徒手拉住原告之
    衣領，毆打原告後腦勺，並以「他媽的、幹你娘、惹到我就
    不行」等言詞辱罵原告，足以貶低原告在社會之評價，致原
    告名譽受損。原告因無端受被告於公眾場所辱罵，精神無法
    承受，而罹患腸躁症導致患有腹痛、腹瀉及失眠等病症，依
    民法第193條第1項規定，請求被告應賠償原告支出之醫療費
    用400元。又原告遭被告拉住衣領，毆打後腦勺，並以上開
    言詞辱罵，精神上飽受折磨，被告為智識成熟之成年人，已
    有相當之社會經驗，自有理性溝通之能力，竟不思合法理性
    方式解決紛爭，仗著人多勢眾即以暴力相向、言詞辱罵方式
    傷害、侮辱原告，造成原告身體及精神上均受有極大痛苦，
    原告所受傷害甚為嚴重，依民法第195條第1項規定請求被告
    賠償原告精神慰撫金損害15萬元。綜上，原告請求被告賠償
    計15萬400元。
乙、被告方面：
    被告未提出書狀，亦未作何陳述，惟依其在刑事訴訟之陳  
    述，不承認有何侵權行為。
    理  由
一、按因犯罪而受損害之人，於刑事訴訟程序得附帶提起民事訴
    訟，對於被告及依民法負賠償責任之人，請求回復其損害。
    又刑事訴訟諭知無罪、免訴或不受理之判決者，應以判決駁
    回原告之訴，刑事訴訟法第487條第1項、第503條第1項前段
    分別定有明文。 
二、本件原告主張之被告於106年11月26日12時50分許，在新竹
    市○區○○路00號騎樓處，毆打原告後腦勺之部分，業經臺灣
    新竹地方法院以107年度易字第631號判決判處有期徒刑4月
    ，如易科罰金，以1,000元折算1日，此部分因檢察官未上訴
    及被告未合法上訴而告確定。是傷害案件並未繫屬於本院，
    原告就已確定之傷害案件，於其他之刑事案件之程序中（公
    然侮辱）提起附帶民事訴訟，於法有所未合；另被告被訴公
    然侮辱部分，經上開判決諭知無罪，檢察官不服提起上訴後
    ，亦經本院以108年度上易字第2129號判決上訴駁回在案，
    依照前揭規定，則原告附帶提起之民事訴訟，自應予駁回。
    其假執行之聲請因亦無所附麗，應併予駁回。
三、據上論斷，應依刑事訴訟法第502條第1項前段、第503條第1
    項前段，判決如主文。
中　　華　　民　　國　　108 　年　　12　　月　　31　　日
                  刑事第十八庭  審判長法  官  吳炳桂
                                      法  官  何俏美
                                      法  官  葉乃瑋
以上正本證明與原本無異。
不得上訴。
                                      書記官  程欣怡
中　　華　　民　　國　　108 　年　　12　　月　　31　　日